【裁判字號】    89,小上,23
【裁判日期】    890630
【裁判案由】    給付票款
【裁判全文】
臺灣臺南地方法院民事裁定  八十九年度小上字第二十三號
    上  訴  人  唯琳機械五金有限公司
    法定代理人  黃禎熒
    被上訴人    財貿股份有限公司
                            設台北市○○○路○段五０八號二二樓之一
    法定代理人  王華興      住.
右當事人間請求給付票款事件，上訴人對於中華民國八十九年四月十二日本院臺南簡
易庭第一審判決（八十九年度南小字第一六二號）提起上訴，本院裁定如左：
    主    文
上訴駁回。
第二審訴訟費用由上訴人負擔。
    理    由
一、按對於小額程序之第一審裁判之上訴，非以其違背法令為理由，不得為之。又上
    訴狀應記載上訴理由，並表明原判決所違背之法令及其具體內容，依訴訟資料可
    認原判決有違背法令之具體事實，民事訴訟法第四百三十六條之二十四第二項及
    第四百三十六條之二十五分別定有明文。且依同法第四百三十六條之三十二準用
    同法第四百六十八條之規定，判決不適用法規或適用不當者，為違背法令。而判
    決有同法第四百六十九條第一款至第五款情形之一者，為當然違背法令。是當事
    人對於小額程序之第一審判決提起上訴，如依民事訴訟法第四百六十八條規定，
    以第一審判決有不適用法規或適用法規不當為理由時，其上訴狀或理由書應有具
    體之指摘，並揭示該法規之條項或其內容。若係成文法以外之法則，應揭示該法
    則之旨趣。倘為司法院解釋、或最高法院之判例，則應揭示該判解之字號或其內
    容。如以民事訴訟法第四百六十九條第一款至第五款所列情形為理由時，其上訴
    狀或理由書，應揭示合於該條款之事實。上訴狀或理由書如未依此項方法表明，
    或其所表明者，顯與上開法條規定之情形不相合時，即難認為已對第一審判決之
    違背法令有具體之指摘，其上訴自難認為合法。
二、上訴意旨略以：（一）本件系爭支票雖為上訴人所背書，而背書原因係上訴人為
    訴外人協鴻工業股份有限公司（下簡稱協鴻公司）之代理商，然「背書」是有條
    件之背書，依鈞院所判決，似乎生意跟上訴人無關，純係「背書」而已，惟上訴
    人是法人，如無關係，自不可能在系爭支票背書。（二）上訴人所提出被上訴人
    與協鴻公司之協議書，就是民法第二百七十九條所指有契約訂定，而且上訴人為
    協鴻公司代理商，「背書」是協源公司指示要上訴人依協鴻公司與上訴人協議書
    之條文下，可確保彼此之權利與義務下，上訴人才在支票背書。此指示「背書」
    為協鴻公司陳志恭來電親自告知，可請其出庭作証，即可証明「背書」是在有特
    別之契約下進行。（三）協議書係協鴻公司提供給上訴人，經使沒有關係，協鴻
    公司為何提供協議書給上訴人？苟無任何關連，上訴人為何會在支票「背書」？
    請  鈞院判決廢棄原判決，駁回被上訴人在第一審之訴等語。
三、經查本件請求給付之訴訟標的金額為新台幣八萬七千一百一十元，在十萬元以下
    ，為小額訴訟，自應適用民事訴訟法第四百三十六條之二十四及第四百三十六條
    之二十五之規定，非以其違背法令為理由不得上訴，且須記載上訴理由，並表明
    原判決所違背之法令及其具體內容，依訴訟資料可認原判決有違背法定之具體事
    實者，始合上訴程式。惟上訴人對第一審判決提起上訴，依其所提出之上訴理由
    狀，並未表明原判決所違背之法令及其具體內容，依訴訟資料可認原判決有違背
    法定之具體事實，與前揭上訴程式已有未合。又查上訴意旨僅一再陳述上訴人之
    所以在系爭支票背書，係有條件之背書，係因其為協鴻公司之代理商，上訴人背
    書，係依協鴻公司之指示，要上訴人依協鴻公司與上訴人協議書內容，可確保雙
    方之權利與義務下，上訴人才在支票背書，原審卻認生意與上訴人無涉，純係背
    書而已，若無任何關係，上訴人豈會在支票上背書等語，經核均屬上訴人個人意
    見之陳述，亦非屬指摘原判決有不適用法規、適用法規不當、或民事訴訟法第四
    百六十九條第一款至第五款所列之情形等違背法令事由，是亦難認對該判決之如
    何違背法令已有具體之指摘。依首揭說明，應認其上訴為不合法，應予駁回。
四、結論：本件上訴為不合法，依民事訴訟法第四百三十六條之二十四第二項、第四
    百三十六條之三十二第二項、第四百四十四條第一項前段、第九十五條、第七十
    八條，裁定如主文。
中      華      民      國    八十九    年      六      月    三十      日
                                            臺灣臺南地方法院民事第二庭
~B審判長法  官  蔡美美
~B      法  官  張家瑛
~B      法  官  翁金緞
右正本證明與原本無異
本件不得抗告
中      華      民      國    八十九    年      六      月    三十      日
~B法院書記官  陳著振


司法院資訊處製作；財團法人民間司法改革基金會備份。
